【裁判字號】    97,再,199
【裁判日期】    980224
【裁判案由】    俸給
【裁判全文】
臺北高等行政法院裁定
                                       97年度再字第199號
再審原告    甲○○
再審被告    銓敘部
代  表  人  乙○○（部長）
上列當事人間因俸給事件，再審原告對本院中華民國97年8 月14
日97年度訴字第00063 號判決提起再審之訴。本院裁定如下：
    主  文
再審之訴駁回。
再審訴訟費用由再審原告負擔。
    理  由
一、按「有左列各款情形之一者，得以再審之訴對於確定終局判
    決聲明不服。但當事人已依上訴主張其事由或知其事由而不
    為主張者，不在此限: 一、適用法規顯有錯誤者。... 」行
    政訴訟法第273 條第1 項但書及第1 款分別定有明文。準此
    ，再審程序旨在補上訴制度之窮，是其具有補充性，如當事
    人已依上訴主張其事由或知其事由而不為主張者，即不得提
    起再審之訴。
二、事實概要:
    再審原告現任財政部臺北關稅局（以下簡稱臺北關稅局）薦
    任第六職等高級技術員三階至第七職等高級技術員二階課員
    ，原任臺北市立浩然敬老院技術員時，於民國（下同）95年
    9 月經該院向再審被告申請採計其87年2 月9 日至90年12月
    31日曾任中國造船股份有限公司（以下簡稱中船公司）基隆
    總廠工程師之年資，依公務人員俸給法（以下簡稱俸給法）
    第17條規定提敘俸級，並溯自95年5 月8 日起變更，經再審
    被告同年10月2 日部銓三字第0952704987號書函復以，上開
    年資係屬不具公務員身分之年資，無法採計提敘俸級。再審
    原告嗣以同年11月6 日、9 日申請書，依行政程序法第128
    條規定，主張有發現新事實及新證據之程序再開事由，向再
    審被告申請變更上開95年10月2 日書函，經再審被告同年11
    月27日部銓三字第0952723197號書函，以其所持事由，並非
    行政程序法第128 條第1 項第2 款所稱新事實及新證據，否
    准其申請程序再開。再審原告又以同年12月25日申請書，依
    行政程序法第128 條規定，主張有發現新事實及新證據之程
    序再開事由，向再審被告申請變更上開同年10月2 日書函，
    經再審被告以96年1 月18日部銓三字第0962738642號書函答
    復。再審原告再以同年4 月14日申請書，依行政程序法第12
    8 條規定，主張有發現有利新證據之程序再開事由，向再審
    被告申請變更上開95年10月2 日函，經再審被告以96年4 月
    17日部銓三字第0962785114號書函答復。再審原告不服上開
    再審被告95年10月2 日、96年1 月18日及4 月17日、95年11
    月27日等4 書函，提起復審遭公務人員保障暨培訓委員會96
    年11月12日公保字第0960004189號函附96公審決字第0649號
    復審決定前三號書函部份不受理，其餘復審駁回。嗣再審原
    告應95年公務人員特種考試關務人員考試三等考試技術類電
    機工程科考試及格，於96年3 月6 日任現職，經再審被告以
    96年5 月25日部特一字第0962802961B 號函，銓敘審定先予
    試用，核敘薦任第六職等高級技術員三階本俸一級385 俸點
    ，自96年3 月6 日生效，並於函中說明一、（九）備註2 記
    載略以，再審原告於87年2 月至90年12月曾任中船公司工程
    師年資，係屬不具公務員身分之年資，依俸給法第17條規定
    無法採計提敘俸級。原告不服，對該函提起復審，經公務人
    員保障暨培訓委員會以96年11月14日公保字第0960007672號
    函附96公審決字第0650號復審決定駁回，再審原告遂對此二
    復審決定提起行政訴訟。經本院以97年8 月14日97年度訴字
    第00063 號判決駁回確定( 下稱原確定判決) ，再審原告仍
    不服，遂向本院提起再審之訴。
三、本件再審原告再審意旨略以: 本案爭點在於原告任職中船公
    司分類職位( 職員) 工程師之年資，是否屬於俸級法第17條
    規定之公營事業機構「具公務員身分」之年資? 經查類似案
    例再審被告等立論基礎認事用法顯有違誤，令人難以信服，
    原確定判決所適用之法規「中船公司管理辦法」與本案應適
    用之法規「勞動基準法」及其授權訂定之「中船公司工作人
    員工作規則」相違背，構成行政訴訟法第273 條「適用法規
    顯有錯誤」之再審理由。為此，再審原告依據行政訴訟法第
    273 條「適用法規顯有錯誤」提起再審之訴，並聲明求為判
    決：原確定判決廢棄。復審決定及原處分均撤銷。判令再審
    被告作成分段提敘委任俸級2 級與薦任俸級2 級，並分別溯
    自95年4 月6 日與96年3 月6 日生效。再審及前審訴訟費用
    由再審被告負擔云云。
四、查再審原告對原確定判決雖於97年9 月16日提起上訴，惟於
    97年10月9 日撤回上訴，而於97年9 月15日確定在案，有該
    案全卷可憑。再審原告認原確定判決有適用法規顯有錯誤之
    情形，不提起上訴救濟，任其確定，嗣於97年9 月15日原確
    定判決確定後，提起本件再審之訴，揆諸首揭規定及說明，
    有違再審制度之補充性，其再審之訴即於法不合，應予駁回
    。
五、依行政訴訟法第278 條第1 項、第104 條及民事訴訟法第95
    條、第78條，裁定如主文。
中    華    民    國    98    年   2     月     24    日
                      臺北高等行政法院第三庭
                                審判長法  官  楊莉莉
                                      法  官  陳心弘
                                      法  官  林惠瑜
上為正本係照原本作成。
如不服本裁定，應於送達後10日內向本院提出抗告狀（須按他造
人數附繕本）。
中    華    民    國    98    年   2     月     24    日
                                      書記官  劉道文


司法院資訊處製作；財團法人民間司法改革基金會備份。
